【裁判字號】    99,訴,146
【裁判日期】    990326
【裁判案由】    毒品危害防制條例
【裁判全文】
臺灣苗栗地方法院刑事判決               99年度訴字第146號
公  訴  人  臺灣苗栗地方法院檢察署檢察官
被      告  甲○○
上列被告因違反毒品危害防制條例案件，經檢察官提起公訴（99
年度毒偵字第44號），被告於本院行準備程序時就被訴事實為有
罪之陳述，經本院合議庭裁定由受命法官獨任進行簡式審判程序
，判決如下：
    主    文
甲○○施用第一級毒品，累犯，處有期徒刑柒月。又施用第二級
毒品，累犯，處有期徒刑肆月；扣案之第二級毒品甲基安非他命
壹包（含袋毛重零點伍公克）沒收銷燬之；玻璃頭吸食器貳個、
分裝勺貳支，均沒收。應執行有期徒刑拾月；扣案之第二級毒品
甲基安非他命壹包（含袋毛重零點伍公克）沒收銷燬之；玻璃頭
吸食器貳個、分裝勺貳支均沒收。
    犯罪事實及理由
一、犯罪事實：
  (一)甲○○前於民國96年間因犯施用毒品案件，經本院裁定送觀
    察、勒戒後，因認有繼續施用毒品之傾向而裁定令入戒治處
    所施以強制戒治；嗣因上開強制戒治成效經評定合格，而於
    97年6 月17日停止戒治交付保護管束，並於97年6 月27 日
    交付保護管束期滿，由臺灣苗栗地方法院檢察署檢察官於97
    年7 月8 日以97年度戒毒偵字第31號為不起訴處分確定。甲
    ○○另於90至92年間因竊盜、搶奪及偽證等案件，先後經法
    院判決有期徒刑1 年、3 年2 月及9 月確定，並經裁定應執
    行刑為有期徒刑4 年9 月確定，於95年6 月16日縮短刑期假
    釋出監並付保護管束，惟於保護管束期間再犯竊盜案件，經
    判處有期徒刑1 年2 月、2 月，定應執行刑為有期徒刑1 年
    3 月確定，前述假釋並經撤銷，接續執行殘刑，嗣因符合中
    華民國96年罪犯減刑條例規定，經減刑並定應執行刑後，甫
    於97年11月29日縮刑期滿執行完畢。
  (二)詎甲○○仍不知悔改，基於施用第一級毒品之犯意，於98年
    12月31日上午9 時許，在其所有停放於苗栗市福星山公園旁
    車牌號碼H2-5316 號自用小客車內，以將海洛因摻入香菸點
    火吸食之方式，施用第一級毒品海洛因1 次。另基於施用第
    二級毒品甲基安非他命之犯意，於98年12月31日上午9 時5
    分許，在上開處所，以將第二級毒品甲基安非他命置於玻璃
    頭吸食器內，以火燒烤產生燻煙，再吸食該燻煙之方式，施
    用第二級毒品甲基安非他命1 次。嗣因甲○○另犯竊盜案件
    遭通緝，於98年12月31日下午1 時45分許，在苗栗市○○路
    與米市街口為警緝獲，並在其所駕駛之車牌號碼H2-5316 號
    自用小客車上，扣得第二級毒品甲基安非他命1 包（含袋毛
    重0.5 公克）、玻璃頭吸食器2 個、分裝勺2 支，且經其同
    意採集尿液送驗後，結果呈現海洛因代謝物之嗎啡及安非他
    命、甲基安非他命陽性反應，因而查悉上情。
二、上開犯罪事實，有下列事證足資證明：
  (一)被告甲○○於本院準備程序及審理時之自白。
  (二)卷附之中山醫學大學附設醫院檢驗科藥物檢測中心於99年1
    月14日出具之尿液檢驗報告、苗栗縣警察局苗栗分局毒品犯
    罪嫌疑人尿液採驗作業管制紀錄、查獲涉嫌毒品危害防制條
    例毒品初步鑑驗報告單、偵辦毒品案尿液鑑驗代碼對照表各
    1 紙、濫用藥物尿液檢驗監管紀錄表3 紙及現場照片2 張。
  (三)扣案之甲基安非他命1 包（含袋毛重0.5 公克）、玻璃頭吸
    食器2個、分裝勺2支。
  (四)卷附臺灣高等法院被告前案紀錄表及臺灣苗栗地方法院檢察
    署刑案資料查註紀錄表各1 份。
三、核被告甲○○所為，係犯毒品危害防制條例第10條第1 項之
    施用第一級毒品罪及同條第2 項之施用第二級毒品罪。被告
    為供施用而持有第一、二級毒品之低度行為，為施用第一、
    二級毒品之高度行為所吸收，均不另論罪。其所犯施用第一
    級毒品罪及第二級毒品罪間，犯意各別，行為互殊，罪名不
    同，應予分論併罰。又被告前有如犯罪事實欄所載之刑案科
    刑及執行紀錄，甫於97年11月29日執行完畢等情，有卷附臺
    灣苗栗地方法院檢察署刑案資料查註紀錄表及臺灣高等法院
    被告前案紀錄表各1 份在卷可稽，其受有期徒刑之執行完畢
    ，於5 年以內故意再犯本件有期徒刑以上之2 罪，均為累犯
    ，均應依刑法第47條第1 項之規定加重其刑。爰審酌被告前
    有施用毒品之犯罪前科，曾經觀察、勒戒及強制戒治，仍未
    能自我克制以戒除毒癮，再次施用毒品，戕害自身健康，並
    生對於社會安全與公共秩序之潛在危害，惟念其犯後坦認犯
    行，態度尚佳，本次遭查獲施用毒品之次數，且考量施用毒
    品固戕害個人健康至鉅，然就他人權益之侵害仍屬有限暨衡
    酌檢察官之具體求刑範圍等一切情狀，分別量處如主文所示
    之刑，並定其應執行刑，以示懲儆。
四、扣案之第二級毒品甲基安非他命1 包（含袋毛重0.5 公克）
    ，依毒品危害防制條例第2 條之規定，係屬第二級毒品，不
    問屬於犯人與否，爰依毒品危害防制條例第18條第1 項前段
    之規定，宣告沒收銷燬之；至包裹甲基安非他命之包裝袋1
    個，因第二級毒品甲基安非他命黏附其上，無法分離，認屬
    甲基安非他命之一部分，併予沒收銷燬之。另扣案之玻璃頭
    吸食器2 個、分裝勺2 支，均為被告所有供其施用甲基安非
    他命所用之工具，業據被告供明在卷，爰依刑法第38條第1
    項第2 款之規定宣告沒收。
五、應適用之法條：
  (一)刑事訴訟法第273 條之1 第1 項、第299 條第1 項前段、第
    310 條之2 、第454 條第1 項。
  (二)毒品危害防制條例第10條第1 項、第2 項、第18條第1 項前
    段。
  (三)刑法第11條前段、第47條第1 項、第51條第5 款、第38條第
    1 項第2 款。
六、如不服本判決，應於判決送達後10日內，以書狀敘述理由，
    向本院提出上訴（須附繕本）；上訴書狀如未敘述理由，應
    於上訴期間屆滿後20日內補提理由書於本院。
七、本案經檢察官黃俊鳴到庭執行職務。
中    華    民    國    99    年    3     月    26    日
                  刑事第三庭    法  官  林佩儒
以上正本證明與原本無異。
                                書記官  陳玲君
中    華    民    國    99    年    3     月    26    日
附記論罪之法條全文：
毒品危害防制條例第10條
施用第一級毒品者，處6月以上5年以下有期徒刑。
施用第二級毒品者，處3年以下有期徒刑。

司法院資訊處製作；財團法人民間司法改革基金會備份。
